---
title: "deskriptive Statistik"
output: html_document
---

```{r setup, include=FALSE}
knitr::opts_chunk$set(echo = TRUE)


library(tidyverse)
library(ggplot2)
library(dataforsocialscience)
library(plotrix)
rwthfarben <- hcictools::rwth.colorpalette()

df <- dataforsocialscience::robo_care


```

* Rohdaten sind sehr unübersichtlich
* man muss sich überlegen, welche Daten man eigentlich beschreiben möchte
* mit ggplot2 Builder plot code erstellen können. Titel usw. labs(x, y, title, subtitle, caption)


<br>

* df %>% names() zeigt an, welche Variablen im Datensatz vorhanden sind
* df %>% select(age, gender, kut) %>% psych::describe zeigt die Werte für ausgewählte Variablen an (liefert einfache Übersicht über die Parameter)
* df %>% select(human_med) %>% ggplot() + aes(x=human_med) + geom_histogram(): mit ggplot ein Histogram erstellen können

<br>


```{r Befehle für deskriptive Statistik}

# df %>% names()

# df %>% select(human_med, age, job_type) %>% psych::describe()

 # df %>% select(human_med) %>% ggplot() + aes(x=human_med) + geom_histogram(fill = rwthfarben$magenta)

# df %>% select(age) %>% ggplot() + aes(x=age) + geom_histogram()

```

### Boxplot und Barplot

```{r boxplot}

df %>% filter(gender != "rather not say") %>% 
  ggplot() + aes(x=gender, y=human_med) + 
  geom_boxplot(fill=rwthfarben$magenta) + 
  cowplot::theme_minimal_grid() + 
  #coord_flip() +
  scale_y_continuous(breaks = c(1:6), limits = c(1,6)) +
  labs(x="Alter", 
       y="Human Med",
       title="Linda und Kevin sind auf jeden Fall die Krassesten") +
NULL
```

```{r barplot}

df %>% filter(gender != "rather not say") %>% 
  ggplot() + aes(x=gender, weight=human_med) + 
  geom_bar(fill=rwthfarben$magenta) + 
  cowplot::theme_minimal_grid() + 
  #coord_flip() +
  #scale_y_continuous(breaks = c(1:6), limits = c(1,6)) +
  labs(x="Alter", 
       y="Human Med",
       title="Linda und Kevin sind auf jeden Fall die Krassesten") +
NULL


```




